Angelo Ortiz Vega.

Identificación: 305120373

Dirección: Cartago, Costa Rica
Teléfonos: Móvil: (506) 83 47 61 83
E-mail: angelo@angelortizv.com

PERFIL PROFESIONAL

Estudiante avanzado de la carrera de Ingeniería en Computadores del Instituto Tecnológico de Costa Rica. Profesional con más de 2 años de experiencia en desarrollo de productos digitales, con fuertes habilidades de programación y pasión por la calidad y escritura de código limpio que sea escalable y funcione bien.

EXPERIENCIA LABORAL

Profesor Asociado Universidad Creativa de Costa Rica Abril 2022 - Actualidad

- Planificación e impartición de cursos para la Certificación de UX Design entre ellos: Ideación de Soluciones y entrega de Pruebas de Concepto con Wireframes; Principios del diseño, interacción y usabilidad para su aplicación en el prototipado.
- Creación de recursos de aprendizaje para profesores y estudiantes que abarcan software para equipos y aplicaciones basadas en la web.
- Evaluación periódica sobre el progreso de estudiantes ofreciendo instrucción individualizada donde se es requerida.

Full Stack Developer Freelancer

Junio 2020 - Actualidad

- Escritura de código moderno, eficaz y fácil de mantener para una amplia gama de proyectos internos y de clientes externos principalmente startups o pequeños negocios.
- Seguimiento y asesoría en el proceso de Ideación de Soluciones Digitales tomando en cuenta presupuesto, usuarios y tecnologías disponibles.
- Desarrollo y mantenimiento de herramientas tecnológicas, desde páginas web empresariales hasta sistemas de inventarios, en una variedad de lenguajes, plataformas, frameworks y sistemas de administración de contenido, como JavaScript, TypeScript, React, React Native, Heroku, Netlify, entre otros.

Técnico Electrónico Closure Systems International (CSI) Septiembre 2016 - Febrero 2017

- Mantenimiento correctivo y preventivo de equipos eléctricos.
- Soporte a ingenieros en desarrollo y diseño de equipos electrónicos que mejoraran el proceso de producción de tapas.
- Acompañamiento en la elaboración del plan principal de mantenimiento eléctrico de la planta.

FORMACIÓN ACADÉMICA

Licenciatura de Ingeniería en Computadores	Instituto Tecnológico de Costa Rica
2018 - Actualidad	
Técnico Medio en Electrónica Industrial	Colegio Técnico Profesional de Dulce Nombre
2014 - 2016	
Bachillerato en Educación Media	Colegio Técnico Profesional de Dulce Nombre
2011 - 2016	

CERTIFICACIONES

Full Stack Development The Hong Kong University of Science

Febrero 2021

Google IT Automation with Python Coursera & Google, LLC

Julio 2020

Google IT Support Professional Certificate Coursera & Google, LLC

Junio 2020